最高法院刑事判決　　　　　　　　　　　　　　　九十三年度台上字第四０二三號
　　上　訴　人　甲○○
　　　　　　　　　　　 在押.
　　選任辯護人　呂福元律師
右上訴人因違反毒品危害防制條例案件，不服台灣高等法院中華民國九十三年四月二
十二日第二審判決（九十二年度上訴字第四一二三號，起訴案號：台灣桃園地方法院
檢察署九十二年度偵字第二四二０號），提起上訴，本院判決如左：
    主  文
上訴駁回。
    理  由
按刑事訴訟法第三百七十七條規定，上訴於第三審法院，非以判決違背法令為理由，
不得為之。是提起第三審上訴，應以原判決違背法令為理由，係屬法定要件。如果上
訴理由狀並未依據卷內訴訟資料，具體指摘原判決不適用何種法則或如何適用不當，
或所指摘原判決違法情事，顯與法律規定得為第三審上訴理由之違法情形，不相適合
時，均應認其上訴為違背法律上之程式，予以駁回。本件原判決經審理結果，認為上
訴人甲○○與已判決確定之楊理舜共同意圖販賣，而持有第一級毒品海洛因，及共同
販賣第二級毒品安非他命未遂之犯行明確，第一審判決依數罪併罰之例，分別論處上
訴人共同意圖販賣，而持有第一級毒品及共同販賣第二級毒品未遂二罪刑（分處有期
徒刑十一年及九年），為無不合，予以維持，駁回上訴人在第二審之上訴，已詳敘其
調查、取捨證據之結果及憑以認定犯罪事實之心證理由。並就上訴人否認之供詞及其
所辯各語認非可採，予以論述。就形式上觀察，原判決要無採證認事違背經驗法則、
論理法則或理由不備等違背法令之情形。原判決於理由內係以楊理舜接收綽號「阿寶
」者遺留之海洛因及安非他命後，意圖出售賺取利潤，已經楊某供承無訛，除擬交付
林玉榮之安非他命一包外，渠另交付海洛因與安非他命各三包予上訴人，且均裝放在
紅包袋內，其中用以裝放海洛因者，並經楊理舜標示金額，而該七包海洛因及安非他
命，均係在上訴人持有中經同時查獲，顯係渠有意攜出售賣，此對照上訴人於警詢供
稱扣案安非他命及海洛因係用來賣給不特定人及自己施用，伊每包照上面標示金額賣
出等語，益足證之，因認該等毒品確係上訴人與楊理舜二人本於共同犯意，由楊理舜
交付上訴人無誤。並說明上訴人收受楊理舜交付裝放在紅包袋內之海洛因及安非他命
多包，其中裝放海洛因及擬交付林玉榮之安非他命之紅包袋口均標明擬售金額，由上
訴人攜帶外出，而三包海洛因部分，數量非微，所標示擬出售之金額合計更達新台幣
十四萬五千元，足見其欲伺機販賣該毒品無疑。且林玉榮於民國九十二年一月二十七
日下午二時許，撥打電話聯絡時，上訴人曾向林玉榮表示「有什麼事告訴我也一樣」
等語，雙方乃進而約定毒品交易地點，此經林玉榮結證明確，則上訴人與楊理舜二人
在處理販賣毒品事宜時，顯有可以由上訴人代理楊理舜情事，渠就楊理舜持有海洛因
及安非他命，與楊理舜間確有意圖販賣而持有與販賣營利之意思聯絡及行為分擔等語
。均已就上訴人與楊理舜二人持有海洛因及安非他命，主觀上確有販賣營利意圖，詳
加敘明，自無判決理由不備可言。而由上訴人上開警詢之供述觀之，足見楊理舜嗣於
第一審審理時所稱查獲另三包安非他命係伊先前放在上訴人皮包暗袋內，上訴人並不
知情等語，並非實情，自不足為有利於上訴人之認定。原判決理由對此未特加說明，
雖不無微瑕，然此於判決之本旨既不生影響，要不能執之指為違法。依原判決認定之
事實，警方係先查獲林玉榮，經林某供出其安非他命來源，並自願配合警方，以欲再
購買毒品為由，而先後將出售毒品之上訴人與楊理舜二人逮捕到案。是供出毒品來源
因而破獲者，應為林玉榮，上訴人係售賣毒品之共犯，縱於查獲後帶同警方前往其居
處所查獲其他共犯，亦與毒品危害防制條例第十七條所指「供出毒品來源因而破獲」
之情形不符，原判決未依該法條規定減輕其刑，要無不合，原審於判決內對此未加說
明，亦無理由不備之違法可言。是上訴意旨上開所指情形，核與法律規定得為第三審
上訴理由之違法情形，不相適合。而其餘上訴意旨，則係就屬原審採證認事職權之適
法行使及原判決已說明之事項，專憑己見，任意指摘為違法，且仍為單純事實之爭執
，均不得據為第三審上訴之合法理由。依前揭說明，其上訴違背法律上之程式，應予
駁回。
據上論結，應依刑事訴訟法第三百九十五條前段，判決如主文。
中　　　華　　　民　　　國　　九十三　　年　　　八　　　月　　　五　　　日
                              最高法院刑事第十一庭
                                  審判長法官  張　淳　淙
                                        法官  謝　俊　雄
                                        法官  蘇　振　堂
                                        法官  張　春　福
                                        法官  呂　丹　玉
      右正本證明與原本無異
                                              書  記  官
中　　　華　　　民　　　國　　九十三　　年　　　八　　　月　　 十一 　　日
                                                                        Ｌ
